【裁判字號】    89,台上,1267
【裁判日期】    890309
【裁判案由】    傷害致人於死
【裁判全文】
最高法院刑事判決                              八十九年度台上字第一二六七號
    上  訴  人 甲○○
    上  訴  人 乙○○
右上訴人等因傷害致人於死案件，不服台灣高等法院台中分院中華民國八十九年一月
五日第二審判決（八十八年度上訴字第二五四二號，起訴案號：台灣台中地方法院檢
察署八十八年度偵字第八三○三、八九○六號），提起上訴，本院判決如左：
    主  文
上訴駁回。
    理  由
按刑事訴訟法第三百七十七條規定，上訴於第三審法院，非以判決違背法令為理由，
不得為之。是提起第三審上訴，應以原判決違背法令為理由，係屬法定要件。如果上
訴理由狀並未依據卷內訴訟資料，具體指摘原判決不適用何種法則或如何適用不當，
或所指摘原判決違法情事，顯與法律規定得為第三審上訴理由之違法情形，不相適合
時，均應認其上訴為違背法律上之程式，予以駁回。本件原判決綜合調查證據之結果
，認上訴人甲○○及乙○○共同犯有刑法第二百七十七條第二項前段傷害人之身體，
因而致人於死罪之事實，乃撤銷第一審之科刑判決，改判仍論上訴人等以上開罪名，
分別量處甲○○有期徒刑拾貳年，乙○○有期徒刑拾年，已詳認定犯罪事實之依據
及憑以認定之理由，從形式上觀察，原判決並無違背法令情形。查原判決依憑上訴人
等於警訊及偵審中之自白、相驗筆錄、解剖筆錄、相驗屍體證明書、驗斷書、鑑驗書
與其他調查證據之結果（詳見原判決理由一），認定上訴人等確共犯本件傷害致人於
死犯行，經核其證據之取捨及證明力之判斷於法均無不合。上訴意旨仍謂原判決事實
欄與理由欄中就乙○○犯意聯絡及行為分擔之說明內容不符，難認乙○○有犯意連絡
云云，係就原判決已詳為論斷與說明之事項，再為事實上之爭執，殊非適法之第三審
上訴理由。另刑事訴訟法第三百七十九條第十款所謂應於審判期日調查之證據，必須
該證據確與待證事有重要關係，就其案情委有調查之必要者而言，本件事證已臻明確
，原審未依上訴人等聲請傳訊證人林惠莉及許英美為無益之調查，不得指為調查未盡
。至上訴人等是否因受張啟訓之教唆，始共犯本件之罪，均不影響其等成罪。又量刑
輕重屬事實審法院得依職權自由裁量之事項，原判決撤銷第一審判決，適用自首減輕
其刑，並依刑法第五十七條規定，審酌上訴人之素行、犯罪之動機、目的、手段及犯
後之態度等一切情狀，於法定刑度內量處適當之刑，已於理由內詳加明，上訴意旨
未依據卷內訴訟資料，具體指摘原判決關於量刑究竟如何違背法令，漫言原判決量刑
過重，就原審裁量職權之適法行使，任意指摘，與法律規定得為第三審上訴理由之違
法情形，不相適合，其等上訴違背法律上之程式，均應予駁回。
據上論結，應依刑事訴訟法第三百九十五條前段，判決如主文。
中      華      民      國    八十九    年      三      月      九      日
                              最高法院刑事第七庭
                                  審判長法官  謝  家  鶴
                                        法官  洪  文  章
                                        法官  花  滿  堂
                                        法官  陳  世  淙
                                        法官  洪  佳  濱
      右正本證明與原本無異
                                              書  記  官
中      華      民      國    八十九    年      三      月    二十三    日


司法院資訊處製作；財團法人民間司法改革基金會備份。
